【裁判字號】    99,台抗,632
【裁判日期】    990805
【裁判案由】    違反公職人員選舉罷免法聲請再審
【裁判全文】
最高法院刑事裁定              九十九年度台抗字第六三二號
抗  告  人  甲○○
上列抗告人因違反公職人員選舉罷免法案件，不服台灣高等法院
花蓮分院中華民國九十九年六月八日駁回聲請再審之裁定（九十
九年度聲再字第九號），提起抗告，本院裁定如下：
    主  文
抗告駁回。
    理  由
按有罪之判決確定後，因發見確實之新證據，足認受有罪判決之
人應受無罪、免訴、免刑或輕於原判決所認罪名之判決者，固得
依刑事訴訟法第四百二十條第一項第六款規定，為受判決人之利
益聲請再審。惟所稱「發見確實之新證據」，係指該項證據本身
，從形式上觀察，顯然可認為足以動搖原確定之判決，而為受判
決人有利之判決者而言。本件抗告人甲○○經原審法院九十八年
度選上訴字第五號判決維持第一審判決，論處對於有投票權之人
交付賄賂，而約其投票權為一定之行使罪刑，並經本院九十九年
度台上字第五七三號判決從程序上駁回其上訴在案。觀諸卷附原
確定判決，係依抗告人與同案被告許進興、沈玉花、陳美珠、葛
明妹、江玉成互核相符之自白，及扣案查獲之賄款等項證據，認
定抗告人同時向具有山地原住民立法委員選舉投票權之許進興、
沈玉花、陳美珠、葛明妹、江玉成，以交付每人新台幣（以下同
）五百元，期約於投票時圈選候選人孔文吉等情。抗告人依刑事
訴訟法第四百二十條第一項第六款規定，向原審聲請再審意旨以
：原確定判決所依憑之證人陳美珠（再審聲請狀誤載為「陳美妹
」）證述，與卷內另一證人高仁風於檢調之結證，顯有矛盾之處
，自不足採信；又台灣花蓮地方法院檢察署九十七年選偵字第四
號被告高仁風、莊春祥、王田明涉犯妨害投票罪嫌案件檢察官不
起訴處分書，認定高仁風與莊春祥間有五百元之借貸關係，足證
抗告人並未交付高仁風、莊春祥、王田明各五百元賄款；上開證
人高仁風有利抗告人證述及不起訴處分書均未經原確定判決審酌
，自屬得聲請再審之新證據等語。惟查原確定判決既未認定抗告
人有向高仁風、莊春祥、王田明期約賄選之舉，聲請意旨所謂高
仁風之證述及該不起訴處分書之認定，顯與原確定判決之採證認
事無涉，亦即不足以動搖原確定判決而為抗告人有利之判決，揆
諸首揭說明，自非「發見確實之新證據」之屬。原裁定因予駁回
抗告人之再審聲請，經核於法無違。抗告意旨指摘原裁定似有理
由不備、矛盾、違反經或論理法則之違法云云，為無理由，應予
駁回。
據上論結，應依刑事訴訟法第四百十二條，裁定如主文。
中    華    民    國  九十九  年    八    月    五    日
                      最高法院刑事第十庭
                          審判長法官  花  滿  堂
                                法官  黃  正  興
                                法官  陳  東  誥
                                法官  林  錦  芳
                                法官  洪  昌  宏
本件正本證明與原本無異
                                      書  記  官
中    華    民    國  九十九  年    八    月    九    日
                                                      Ｅ

司法院資訊處製作；財團法人民間司法改革基金會備份。
